【裁判字號】    89,交易,154
【裁判日期】    890605
【裁判案由】    公共危險
【裁判全文】
臺灣桃園地方法院刑事判決                        八十九年度交易字第一五四號
    公  訴  人  臺灣桃園地方法院檢察署檢察官
    被      告  甲○○
右列被告因公共危險案件，經檢察官提起公訴（八十九年度偵字第三七八六號），本
院判決如左：
    主  文
甲○○服用酒類，不能安全駕駛動力交通工具而駕駛，累犯，處有期徒刑參月。如易
科罰金以佰元折算壹日。
    事  實
一、甲○○前曾於民國八十二年間因妨害自由案件，經台灣高等法院判處有期徒刑三
    月確定，甫於八十七年六月二十六日執行完畢，又於八十八年十二月二十三日因
    酒醉駕車，經台灣桃園地方法院檢察署檢察官以八十九年度偵字第八七四號聲請
    書聲請簡易判決處刑，仍不知檢點，另行起意，於八十九年二月二十五日，在桃
    園縣中壢市不詳地點與同事二人宴飲，三人共同服用酒類罐裝啤酒約一打後，甲○○即於當日下午，在不能安全駕駛動力交通工具之情況下，仍駕駛Ｚ六─二０
    四五號自小客車，往其楊梅鎮家中行駛。當日下午五時許，甲○○駕駛上開自小
    客車，行經桃園縣楊梅鎮○○路一００號前，因不勝酒力，駕車失控致連續衝撞
    停放於該處路邊，分別為乙○○、丙○○所有之Ｚ八－四六三０號自小客車（起
    訴書誤載為Ｚ八－二０四五號）、ＲＨ－二八三號大貨車。嗣經警測試其呼氣中
    所含酒精濃度結果，發覺甲○○當時之酒精濃度為零點三五ＭＧ／Ｌ，而查獲上
    情。
二、案經桃園縣警察局楊梅分局報請臺灣桃園地方法院檢察署檢察官偵查起訴。
    理  由
一、訊據被告甲○○迭於警訊及本院審理中坦承右揭事實不諱，惟辯稱：伊當天可能
    是被後面車燈影響才撞上兩輛停在路邊的車，伊做筆錄是清醒的云云。經查，被
    告酒後駕車，在桃園縣楊梅鎮○○路一００號前連續衝撞停放於路邊，分別為乙○○、丙○○所有之Ｚ八－四六三０號自小客車、ＲＨ－二八三號大貨車一節，
    此據被告自承在卷，並有酒精測試紀錄、道路交通事故調查報告表各一紙、照片
    六幀附卷可憑。而目擊證人乙○○在警訊中證稱：伊當時看見Ｚ六－二０四五號
    自小客車，其車速約有一百公里，從平鎮往楊梅方向行駛至伊停放（車）處，忽
    然聽到車輛撞擊聲很大聲，伊跑出來看車輛毀損嚴重；伊的車右前方凹陷及後方
    、左方凹凸不平，左邊兩車門及右後車門打不開；伊車停放在路邊，是甲○○來
    撞伊車，甲○○酒味很濃等語；證人丙○○亦於警訊中陳稱：伊車輛靠路邊順行
    方向停放等語，再依卷附現場圖及照片所示，該處路面為四線道直線道路，中有
    安全島分隔，並無其他道路交會，路面濕潤但無缺陷，無障礙物，視距良好，遭
    撞擊之自小客車、大貨車均停放在路面白色道路線外側，與被告所駕駛之車輛，
    三車毀損情形均甚嚴重，是被告在上開無人干擾之情形下，竟在寬廣直路上，自
    行以高速駕車連續衝撞路邊車輛，類此自殺動作，顯非常人所為，足見被告因飲
    酒而神智不清，主觀上無法充分掌握其車行進方向，致車輛失控肇事，已達不能
    安全駕駛車輛之程度。雖被告辯稱：當時下雨且路況不佳，伊可能是被後面車燈
    影響云云，然當時路況並無特異之處，已如前述，而縱令下雨影響視線，亦不致
    為此轉向，佐以被告在警訊中自承：伊記不清楚肇事情形，不記得時速多少，不
    知道有無煞車等語，其事後推測或係遭後車燈光影響云云，自不可採。綜上所述
    ，本件事證明確，被告犯行堪以認定。
二、核被告甲○○所為，係犯刑法第一百八十五條之三之服用酒類不能安全駕駛動力
    交通工具而駕駛罪。又被告前有如事實欄所示之科刑及執行情形，有台灣桃園地
    方法院檢察署刑案資料查註紀錄表一紙附卷足憑，其於刑之執行完畢後，五年內
    再犯本件有期徒刑以上刑之罪，為累犯，依刑法第四十七條規定加重其刑。爰審
    酌被告甫因酒醉駕車，為檢察官聲請簡易判決在案，仍不知檢點，又再服用酒類
    駕駛汽車上路，對其他使用道路人之生命、財產構成威脅，明知故犯，惟犯罪後
    已坦承犯行，態度尚稱良好等一切情狀，量處如主文所示之刑，並諭知易科罰金
    之折算標準，以示懲儆。
據上論斷，應依刑事訴訟法第二百九十九條第一項前段、刑法第一百八十五條之三、
第四十一條、第四十七條，罰金罰鍰提高標準條例第二條，判決如主文。
本案經檢察官呂理銘到庭執行職務。
中        華        民        國    八十九    年      六    月    五    日
                                臺灣桃園地方法院刑事第五庭
                                    法  官   陳彥宏
右正本證明與原本無異。
如不服本判決，應於判決送達後十日內向本院提出上訴狀( 應附繕本 )，上訴於
臺灣高等法院。
                                    書記官   魏慧夷
中        華        民        國    八十九    年      六    月    五    日
附錄法條：
刑法第一百八十五條之三
服用毒品、麻醉藥品、酒類或其他相關之物、不能安全駕駛動力交通工具而駕駛者，
處一年以下有期徒刑、拘役或三萬元以下罰金。


司法院資訊處製作；財團法人民間司法改革基金會備份。
